【裁判字號】    92,交上易,1040
【裁判日期】    921209
【裁判案由】    公共危險
【裁判全文】
臺灣高等法院臺南分院刑事判決          九十二年度交上易字第一四號    Ｇ
      上  訴  人
      即  被  告  甲  ○  ○
右列上訴人因公共危險案件，不服臺灣嘉義地方法院九十二年度交易字第九六號，中
華民國九十二年八月十九日第一審判決（聲請案號：九十二年度偵字第四一五七號）
，本院判決如左：
      主      文
上訴駁回。
      事      實
一、甲○○曾於民國八十九年間因服用酒類不能安全駕駛動力交通工具而駕駛罪及妨
    害公務罪，經原審法院於八十九年十月十三日以八十九年度交簡字第五一二號判
    處拘役四十日、有期徒刑三月，如易科罰金，均以三百元折算一日確定，於八十
    九年十一月二十日易科罰金執行完畢；嗣於九十年三月十二日又因服用酒類駕駛
    罪，經原審法院以九十年度交簡字第三０八號判處有期徒刑三月，如易科罰金，
    以三百元折算一日確定，於九十年七月十八日易科罰金執行完畢；復於九十年八
    月十日因同一罪名，再經原審法院以九十年度交簡字第九六四號判處有期徒刑六
    月，如易科罰金，以三百元折算一日，於九十年十月三日確定，於九十一年一月
    二十三日執行完畢；另於九十一年間因失火燒毀建築物罪，經台灣台南地方法院
    以九十一年度南交簡字第七八六號判處有期徒刑四月，如易科罰金以三百元折算
    一日確定，甫於九十一年八月三十日易科罰金執行完畢。詎甲○○仍無絲毫悔意
    ，於九十二年六月十二日晚上十時許起，與友人在嘉義市○○路「奪標ＫＴＶ」
    飲酒後，明知其已因飲酒而精神狀況不佳反應較慢，無法為安全之駕駛，竟仍駕
    駛車號ＵＦ─一四七五號廂型車，沿嘉義市○○路由西向東行駛，於同日晚上十
    一時五十分許，行經嘉義市○○路三０九號前，因不勝酒力而撞擊謝銘仁（已判
    決確定）所有停放在該處路旁收費停車格內之車號三Ｋ─四０四七號自用小客車
    ，甲○○隨即駕車離去，謝銘仁因適與友人在附近之海產店飲酒後，正站在該車
    輛旁打電話聯繫友人時發現上情，其明知已因飲酒而精神狀況不佳反應較慢，以
    此等情況下駕駛動力交通工具足令其他參與道路交通者之生命、身體、財產等處
    於高度危險狀態，竟仍駕駛上開自小客車追逐甲○○之該廂型車，行駛至嘉義縣
    中埔鄉○○○○○路「頂六台塑加油站」前追獲，經二人理論後，甲○○仍駕駛
    該車輛沿台十八線公路行駛約五十公尺，始為警查獲，並測得甲○○吐氣所含酒
    精濃度為每公升一‧三三毫克，謝銘仁吐氣所含酒精濃度為每公升０‧六三毫克
    。
二、案經嘉義縣警察局中埔分局報告臺灣嘉義地方法院檢察署檢察官偵查起訴。
      理      由
一、訊據上訴人即被告甲○○對於右揭事實均坦承不諱（見警卷第二至三頁，偵卷第
    六頁，原審卷第十七頁審判筆錄），且與已判決確定之共同被告謝銘仁供述情節
    相符，又被告甲○○於酒後經測得之呼氣酒精濃度既分別高達每公升一‧三三毫
    克，此有酒精測試單各一紙附卷可憑（見警卷第八至九頁），被告已陷於不能安
    全駕駛狀態，仍於上開時、地駕駛汽車，被告甲○○並撞及停放路旁之該自用小
    客車，而發生車禍事故，亦有嘉義市○○○道路交通事故現場圖、調查報告表附
    卷可稽（見警卷第十二至十四頁），復有警員製作之刑法第一百八十五條之三案
    件測試觀察紀錄表附卷可資佐證（見警卷第十至十一頁）。被告自白核與事實相
    符，足見被告已不能安全駕駛動力交通工具無疑。本件事證已臻明確，被告上開
    犯行，均堪認定。
二、核被告所為，係犯刑法第一百八十五之三條之罪。又被告甲○○曾於八十九年間
    因服用酒類不能安全駕駛動力交通工具而駕駛罪及妨害公務罪，經原審法院於八
    十九年十月十三日以八十九年度交簡字第五一二號判處拘役四十日、有期徒刑三
    月，如易科罰金，均以三百元折算一日確定，於八十九年十一月二十日易科罰金
    執行完畢；嗣於九十年三月十二日又因服用酒類駕駛罪，經原審法院以九十年度
    交簡字第三０八號判處有期徒刑三月，如易科罰金，以三百元折算一日確定，於
    九十年七月十八日易科罰金執行完畢；復於九十年八月十日因同一罪名，再經原
    審法院以九十年度交簡字第九六四號判處有期徒刑六月，如易科罰金，以三百元
    折算一日，於九十年十月三日確定，於九十一年一月二十三日執行完畢；另於九
    十一年間因失火燒毀建築物罪，經台灣台南地方法院以九十一年度南交簡字第七
    八六號判處有期徒刑四月，如易科罰金以三百元折算一日確定，甫於九十一年八
    月三十日易科罰金執行完畢，有台灣高等法院被告全國前案紀錄表、台灣嘉義地
    方法院檢察署刑案資料查註紀錄表附卷可參，其受有期徒刑之執行完畢，五年以
    內再犯本件有期徒刑以上之罪，為累犯，應依刑法第四十七規定，加重其刑。
三、原審法院判決因認被告犯行事證明確，適用刑法第一百八十五條之三、第四十七
    條之規定，並審酌被告於政府大力宣導禁止酒後駕車法令下仍一再故意犯罪，且
    前已因三度酒後駕車罹犯刑典，迭經判處拘役或六月以下有期徒刑（均經易科罰
    金），仍不知悛悔，第四度酒後駕車顯見其法紀觀念淡薄，對於自己及他人身體
    、生命、財產之危害至鉅，本件復，因服用酒類駕車，且遭查獲之吐氣所含酒精
    濃度甚高，足認判處得易科罰金之徒刑，難收矯正之效，及其犯罪手段、生活狀
    況，與事後坦承犯行之態度等一切情狀，量處有期徒刑柒月。原審判決認事用法
    均無不合，量刑亦稱妥適，被告上訴意旨謂量刑過重，指摘原判決不當，並無可
    取，為無理由，應予駁回。
據上論結，應依刑事訴訟法第三百六十八條，判決如主文。
本案經檢察官曾銘芳到庭執行職務。
中    華    民    國      九十二      年      十二      月      九      日
                                  臺灣高等法院臺南分院刑事第三庭
                                      審判長法官  陳    義    仲
                                            法官  陳    清    溪
                                            法官  宋    明    蒼
右正本證明與原本無異。
不得上訴。
                                      法院書記官  余    素    美
中    華    民    國      九十二      年      十二      月     十一    日
附錄本案論罪科刑法條全文：
刑法第一百八十五條之三：
服用毒品、麻醉藥品、酒類或其他相類之物，不能安全駕駛動力交通工具而駕駛者，
處一年以下有期徒刑、拘役或三萬元以下罰金。


司法院資訊處製作；財團法人民間司法改革基金會備份。
